臺灣高等法院高雄分院刑事判決　　　　 96年度上訴字第284號
上　訴　人　臺灣高雄地方法院檢察署檢察官
上　訴　人　甲○○
即　被　告
指定辯護人　本院公設辯護人 李佩娟
上列上訴人等因被告違反槍砲彈藥刀械管制條例案件，不服臺灣
高雄地方法院95年度訴字第3373號中華民國95年12月29日第一審
判決（起訴案號：臺灣高雄地方法院檢察署95年度偵字第15161
號），提起上訴，本院判決如下：
    主  文
原判決撤銷。
甲○○未經許可，持有可發射子彈具有殺傷力之改造手槍，累犯
，處有期徒刑參年壹月，併科罰金新臺幣拾萬元，罰金如易服勞
役，以新臺幣壹仟元折算壹日。扣案之仿BERETTA 廠92FS型半自
動改造手槍壹支（含彈匣壹個，槍枝管制編號0000000000號）、
具有殺傷力之土造直徑9MM 子彈貳拾顆，均沒收之。
    事  實
一、甲○○前曾於民國（下同）94年間因傷害罪，經原審法院判
    處有期徒刑2 月確定，於94年11月29日易科罰金執行完畢。
    詎仍不知悔改，明知手槍、子彈係屬槍砲彈藥刀械管制條例
    所公告列管之違禁物品，未經主管機關許可，不得持有，竟
    於95年5 月7 日晚間10時許，在高雄縣旗山鎮中山公園旁「
    五府千歲廟」外，收受真實姓名年籍不詳、綽號「阿賢」之
    成年男子所交付之具殺傷力之改造仿BERETTA 廠92FS型半自
    動手槍1 支 (槍枝管制編號0000000000號，含彈匣1 副)、
    具有殺傷力之土造直徑9MM 子彈20顆，未經許可而持有之，
    以抵償「阿賢」積欠其之新台幣3 萬元債務，並將上開槍、
    彈放置於高雄市三民區○○○路331 號9 樓住處。嗣於95年
    5 月30日凌晨3 時50分許，在高雄市苓雅區○○○路與興中
    路口，見警方巡邏車行經現場，一時心虛閃入其友人何宗誠
    所駕駛之車牌號碼ZS-0895 號自用小客車內，警方發覺有異
    遂上前盤查查獲，並扣得其持有之改造仿BERETTA 廠92FS型
    半自動手槍1 支、具有殺傷力之土造直徑9MM 子彈20顆，始
    悉上情。
二、案經高雄市政府警察局移請暨高雄縣政府警察局旗山分局報
    請臺灣高雄地方法院檢察署檢察官偵查起訴。
    理  由
壹、程序方面
    按被告以外之人於審判外之言詞或書面陳述，除法律有規定
    者外，不得作為證據，刑事訴訟法第159 條第1 項定有明文
    。證人何宗誠於警詢中所為之陳述、內政部警政署槍彈鑑定
    書、扣押筆錄、扣押物品目錄表等，對被告而言，係屬被告
    以外之人於審判外之陳述，依上開法條規定，原則上並無證
    據能力。然被告以外之人於審判外之陳述，雖不符前4 條之
    規定，而經當事人於審判程序同意作為證據，法院審酌該言
    詞陳述或書面陳述作成時之情況，認為適當者，亦得為證據
    ，刑事訴訟法第159 條之5 亦定有明文。本案被告、辯護人
    於本院審理時陳稱：同意上開資料作為證據，而前開證據，
    亦未經渠等主張有何非出於自由意志或不法取證之情形，是
    本件認為容許渠等陳述之證據能力，亦無不當，依上開說明
    ，認上開證據均有證據能力。
貳、實體方面
一、訊據上訴人即被告甲○○對上開犯行供承不諱，核與證人何
    宗誠於警詢證述情節相符，且本件扣案之改造92FS型半自動
    手槍1 枝（含金屬彈匣一個，槍枝管制編號0000000000 號
    ）經送鑑驗結果，認係由仿BERETTA 廠92 FS 型半自動手槍
    製造之槍枝換裝土造金屬槍管而成之改造手槍，機械性能良
    好，可擊發適用子彈，認具殺傷力；而子彈20顆，經送鑑驗
    結果，認係土造子彈，均具直徑9MM 金屬彈頭，經實際試射
    ，均可擊發，認具殺傷力，有內政部警政署刑事警察局95年
    7 月28日刑鑑字第0950079331號槍彈鑑定書暨所附編號1至9
    號之照片在卷，足認被告之自白核與事實相符，本案事證明
    確，被告之犯行洵堪認定。
二、核被告甲○○所為，係犯槍砲彈藥刀械管制條例第8 條第4
    項之未經許可持有其他可發射子彈具有殺傷力之改造手槍罪
    、同條例第12條第4 項之未經許可持有子彈罪，被告以一持
    有行為同時非法持有具殺傷力之槍枝、子彈，其侵害該規定
    保護之單一社會法益，而所犯未經許可持有改造手槍罪及未
    經許可持有子彈罪二罪，係以一行為觸犯二種構成要件不同
    之罪名，為想像競合犯，應依刑法第55條前段規定，從一重
    之槍砲彈藥刀械管制條例第8 條第4 項之未經許可持有其他
    可發射子彈具有殺傷力之改造手槍罪論處。被告前曾於94年
    間犯傷害罪，經臺灣高雄地方法院判處有期徒刑2 月確定，
    於94年11月29日易科罰金執行完畢，有臺灣高等法院被告前
    案紀錄表在卷可稽，其於有期徒刑執行完畢後5 年內，再故
    意犯本件有期徒刑以上之罪，不論依行為時刑法第47條，或
    95年7 月1 日修正公布施行之刑法（即修正後刑法）第47條
    第1 項之規定，均構成累犯，對被告而言並無有利或不利之
    情形，自不生新舊法比較之問題，應逕依修正後刑法第47條
    第1 項規定論以累犯，並加重其刑。
三、原審予以論罪科刑，固非無見，惟查被告另於95年7 月30日
    凌晨0 時30分許，在高雄縣旗山鎮○○路持改造仿BERETT A
    廠84型半自動手槍1 支（含彈匣1 副，槍枝管制編號000000
    0000號）、具有殺傷力之土造直徑9MM 子彈1 顆、具有殺傷
    力之直徑8.5MM 改造子彈4 顆，為警查獲，係屬另外之犯罪
    行為，與本案檢察官起訴部分，並無裁判上一罪關係，原審
    一併予以審判，尚有未當，公訴人上訴意旨，以原審量刑過
    輕，被告上訴意旨，以原審量刑過重，一致指摘原判決不當
    ，雖均無理由，惟原判決既有上開可議，仍應由本院予以撤
    銷改判；審酌改造手槍、子彈均屬高度危險物品，被告自綽
    號「阿賢」之人收受而非法持有具殺傷力之改造手槍、子彈
    ，對社會治安所生潛在之危害甚大，惟念其犯後坦承犯行，
    態度良好及其犯罪動機、目的、手段等一切情狀，量處如主
    文第2 項所示之刑；又修正前刑法第42條第2 項前段規定：
    「易服勞役以1 元以上3 元以下折算1 日」。而被告行為時
    之易服勞役折算標準，依修正前罰金罰鍰提高標準條例第2
    條前段規定，就其原定數額提高為100 倍折算1 日，則被告
    行為時之易服勞役折算標準，應以銀元300 元折算1 日，即
    新臺幣900 元折算1 日。惟修正後刑法第42條第3 項前段規
    定：「易服勞役以新臺幣1000元、2000元或3000元折算1 日
    。」茲比較修正前、後之易服勞役折算標準，以修正後之規
    定，較有利於被告，依刑法第2 條第1 項但書規定，自均應
    適用修正後刑法第42條第3 項前段規定，就罰金部分諭知以
    新臺幣1,000 元，定其易服勞役之折算標準。扣案之改造仿
    BERETTA 廠92FS型半自動手槍1 支 (槍枝管制編號00000000
    00號，含彈匣1 副)、 具有殺傷力之土造直徑9MM 子彈20顆
    ，均係槍砲彈藥刀械管制條例第4 條第1 項第1 款、第2 款
    所列物品，乃未經許可不得持有之違禁物，均應依刑法第38
    條第1 項第1 款規定宣告沒收。
據上論斷，應依刑事訴訟法第369 條第1 項前段、第364 條、第
299 條第1 項前段，槍砲彈藥刀械管制條例第8 條第4 項、第12
條第4 項，刑法第2 條第1 項、第11條、第55條前段、第42條第
3 項、第47條第1 項、第38條第1 項第1 款，判決如主文。
本案經檢察官彭南雄到庭執行職務。
中　　華　　民　　國　　96　　年　　4 　　月　　24　　日
                  刑事第七庭    審判長法  官  莊飛宗
                                      法  官  邱明弘
                                      法  官  黃憲文
以上正本證明與原本無異。
如不服本判決應於收受本判決後10日內向本院提出上訴書狀，其
未敘述上訴理由者，並得於提起上訴後10日內向本院補提理由書
狀（均須按他造當事人之人數附繕本）「切勿逕送上級法院」。
中　　華　　民　　國　　96　　年　　4 　　月　　24　　日
                         　　　　　　 書記官  施耀程
附錄本判決論罪科刑法條：
附錄本件論罪科刑法條：
槍砲彈藥刀械管制條例第8條第4項
未經許可，製造、販賣或運輸鋼筆槍、瓦斯槍、麻醉槍、獵槍、
空氣槍或第 4 條第 1 項第 1 款所定其他可發射金屬或子彈具
有殺傷力之各式槍砲者，處無期徒刑或 5 年以上有期徒刑，併
科新臺幣 1 千萬元以下罰金。
未經許可，轉讓、出租或出借前項所列槍枝者，處 5 年以上有期
徒刑，併科新臺幣 1 千萬元以下罰金。
意圖供自己或他人犯罪之用，而犯前二項之罪者，處無期徒刑或
 7 年以上有期徒刑，併科新臺幣 1 千萬元以下罰金。
未經許可，持有、寄藏或意圖販賣而陳列第 1 項所列槍枝者，處
 3 年以上10 年以下有期徒刑，併科新臺幣 700 萬元以下罰金
 。
槍砲彈藥刀械管制條例第12條第4項
未經許可，製造、販賣或運輸子彈者，處 1 年以上 7 年以下有
期徒刑，併科新台幣 500 萬元以下罰金。
未經許可，轉讓、出租或出借子彈者，處 6 月以上 5 年以下有
期徒刑，併科新台幣 300 萬元以下罰金。
意圖供自己或他人犯罪之用，而犯前二項之罪者，處 3 年以上
10 年以下有期徒刑，併科新台幣 700 萬元以下罰金。
未經許可，持有、寄藏或意圖販賣而陳列子彈者，處 5 年以下有
期徒刑，併科新台幣 300 萬元以下罰金。
